臺灣臺中地方法院民事裁定　九十四年度財管字第一號
　　聲　請　人　甲○○
　　代　理　人　鄭航陞
　　相　對　人　束　琪
右聲請人聲請指定財產管理人事件，本院裁定如左：
    主      文
聲請駁回。
聲請費用由聲請人負擔。
    理      由
一、按失蹤人失蹤後，未受死亡宣告前，其財產之管理，依非訟事件法之規定。失蹤
    人未置財產管理人者，其財產管理人依左列順序定之：一、配偶；二、父母；三
    、與失蹤人同居之祖父母；四、家長。不能依前項規定定財產管理人時，法院依
    利害關係人之聲請，得就其財產之管理，以裁定命為必要之處分，或為選任財產
    管理人。失蹤人之財產管理人，不勝任或管理不適當時，法院得依利害關係人之
    聲請改任之；其由法院選任者，法院認為必要時得改任之。民法第十條、非訟事
    件法第四十九條第一項、第二項、第五十條定有明文。又按關於失縱人之財產管
    理事件，由其住所地之法院管轄，非訟事件法第四十八條亦有明文規定。
二、本件聲請意旨略以：聲請人之次子鄭台復（民國○○○年○月○○○日生、身分
    證統一編號：Ｚ000000000號），於民國八十九年間即不知去向，至今
    生死未卜，杳無音訊，聲請人業於九十二年三月二十四日向警局報案協尋。復因
    聲請人之配偶即失蹤人鄭台復之父親鄭耀謨，於九十二年三月十九日辭世，聲請
    人與失蹤人鄭台復同為繼承人，為處理遺產事宜，爰依非訟事件法第四十八條、
    第四十九條及第五十條之規定，請求鈞院准許聲請人之長媳束琪擔任失蹤人鄭台
    復之財產管理人等語，爰提出本件聲請，並提出財政部臺灣省中區國稅局遺產稅
    免稅證明書、臺中市警察局第二分局育才派出所受理查詢人口案件登記表均影本
    各乙份為證。
三、經查，本件聲請人主張其為失蹤人鄭台復之母親，然鄭台復自民國八十九年間即
    失蹤迄今、目前去向不明等事實，業據聲請人提出財政部臺灣省中區國稅局遺產
    稅免稅證明書、臺中市警察局第二分局育才派出所受理查詢人口案件登記表均影
    本各乙份為證，併經本院依職權調取本院九十三年度財管字第六一號指定遺產管
    人案卷核閱無訛。是聲請人前開主張，自堪信為真實。又失蹤人鄭台復未婚，有
    本院依職權以法務部戶役政連結作業系統查詢之戶籍資料在卷可憑。聲請人既為
    失蹤人鄭台復之母親，依前揭說明，聲請人本即為失蹤人鄭台復法定之財產管理
    人。然聲請人與失蹤人鄭台復同為被繼承人鄭耀謨之繼承人，自不宜由聲請人擔
    任失蹤人鄭台復之財產管理人，是有必要依非訟事件法第五十條規定另行改定失
    蹤人鄭台復之財產管理人，而相對人束琪為聲請人失蹤人鄭台復之兄嫂，誼屬至
    親，對於鄭台復之財產狀況亦甚熟悉，是以聲請人聲請改由束琪擔任失蹤人鄭台
    復之財產管理人並無不妥。惟查，本件失蹤人鄭台復之住所地係在高雄縣岡山鎮
    ○○路三０九號，有本院依職權以法務部戶役政連結作業系統查詢之戶籍資料在
    卷可佐，並經聲請人之代理人到院陳明在卷（本院九十四年二月二十一日訊問筆
    錄第一頁參照）。依非訟事件第五十條規定，本院無管轄權，聲請人向本院請求
    指定財產管理人，於法未合，應予駁回。
四、依非訟事件法第八條第一項前段，裁定如主文。
中　　　華　　　民　　　國　　九十四　　年　　三　　月　　  　  四  　　日
                              　臺灣臺中地方法院家事法庭
~B法　　　官　林三元
右正本係照原本作成。
如不服本裁定，應於收受送達後十日內向本院提出抗告狀。
中　　　華　　　民　　　國　　九十四　　年　　三　　月　　　　　四　　　日
~B書　記　官
